臺灣高等法院高雄分院刑事判決　　　　99年度上訴字第2070號
上　訴　人　臺灣高雄地方法院檢察署檢察官
被　　　告　歐志恒
指定辯護人　義務辯護人　陳三兒律師
上列上訴人因被告毒品危害防制條例等案件，不服臺灣高雄地方
法院99年度訴字第384 號中華民國99年11月4 日第一審判決（起
訴案號：臺灣高雄地方法院檢察署97年度偵字第31506 號），提
起上訴，本院判決如下：
    主  文
原判決關於歐志恆被訴意圖販賣而持有第一級毒品、意圖販賣而
持有第二級毒品罪無罪部分撤銷。
歐志恆持有第一級毒品，處有期徒刑陸月，如易科罰金以新臺幣
壹仟元折算壹日。扣案第一級毒品海洛因貳小包（合計淨重壹點
壹肆公克，空包裝總重零點伍貳公克）沒收銷燬。
歐志恆被訴意圖販賣而持有第二級毒品罪部分免訴。
其他上訴駁回。
    理  由
一、歐志恒明知海洛因係政府依據毒品危害防制條例所公告列管
    之第一級毒品，不得持有之，竟仍於民國97年11月4 日前某
    日以不詳方法取得第一級毒品海洛因2 小包（合計淨重1.14
    公克，空包裝總重0.52公克）後，即將之藏放在高雄市新興
    區○○○路49號12樓之5 居所，而非法持有之。嗣於97年11
    月4 日上午8 時10分許，為警持法官核發之搜索票在上址當
    場查獲，並在房間內桌上扣得上開第一級毒品海洛因2 小包
    ，始知上情。
二、案經行政院海岸巡防署南部地區巡防局高雄市機動查緝隊報
    告臺灣高雄地方法院檢察署檢察官偵查起訴。
    事  實
甲、程序方面
一、證據能力部分
  (一)海岸巡防總局南部地區巡防局高雄市機動查緝隊搜索扣押筆
    錄、扣押物品目錄表（見偵卷39頁至第44頁、第119 頁至第
    121 頁），其本質上屬公務員本於職權所為，其正確性及可
    信性頗高，如有錯誤亦可請求更正，應屬第159 條之4 第1
    款由公務員職務上所製作之紀錄或證明文書，應具有證據能
    力。
  (二)現場查獲照片20張（見偵卷第84頁至第94頁），均係傳達照
    相當時現場情況，而透過照片傳達的情形與現場真實情形，
    在內容上的一致性，透過機械的正確性來加以保障。換言之
    ，照片並不存在人對現實情形的知覺、記憶所經常發生的表
    現錯誤，是認照片之性質係非供述證據，並無傳聞法則之適
    用，且於此亦別無證據證明上開照片有經偽造、變造之情形
    ，自有證據能力。
  (三)按現行刑事訴訟法關於「鑑定」之規定，除選任自然人充當
    鑑定人外，另設有囑託機關鑑定制度。依同法第198 條、第
    208 條之規定，不論鑑定人或鑑定機關、團體，固均應由法
    院、審判長、受命法官或檢察官視具體個案之需要而為選任
    、囑託，並依第206 條之規定，提出言詞或書面報告，始符
    合同法第159 條第1 項所定得作為證據之「法律有規定」之
    情形。否則所為之鑑定，仍屬傳聞證據。然於司法警察機關
    調查中之案件，為因應實務上，或因量大、或有急迫之現實
    需求，併例行性當然有鑑定之必要者，例如毒品之種類與成
    分、尿液之毒品反應，或者槍彈有無殺傷力等鑑定，基於檢
    察一體原則，得由該管檢察長對於轄區內之案件，以事前概
    括選任鑑定人或囑託鑑定機關、團體之方式，俾便轄區內之
    司法警察官、司法警察對於調查中之此類案件，得即時送請
    先前已選任之鑑定人或囑託之鑑定機關、團體實施鑑定，以
    求時效（法務部92年9 月1 日法檢字第0920035083號函參照
    ，刊載於法務部公報第312 期）。此種由檢察機關概括選任
    鑑定人或概括囑託鑑定機關、團體，再轉知司法警察官、司
    法警察於調查犯罪時參考辦理之作為，法無明文禁止，係為
    因應現行刑事訴訟法增訂傳聞法則及其例外規定之實務運作
    而為。而毒品種類、成分之鑑定，其中海洛因等第一級毒品
    部分，因有全國一致性，係概括囑託調查局負責鑑定，並由
    司法警察官、司法警察於獲案後即將所查扣之第一級毒品拍
    照、包裝、封緘及黏貼獲案毒品電腦管制條碼逕送調查局為
    鑑定，由該局輸入電腦，全程管制、集中保管送鑑毒品，而
    僅檢送鑑定通知書予送鑑機關。凡此，為本院辦案職務上所
    已知之事實。此種由司法警察官、司法警察依檢察官所概括
    選任之鑑定人或囑託鑑定機關、團體所為之鑑定結果，與檢
    察官選任或囑託為鑑定者，性質上並無差異，同具有證據能
    力（最高法院96年度臺上字第2860號判決參照）。本件扣案
    之毒品海洛因1 包（2 小包，毛重2.55公克）已依上開程序
    規定送由法務部調查局鑑定，該局出具之97年12月17日調科
    壹字第09723045100 號法務部調查局濫用藥物實驗室鑑定書
    （見偵卷第141 頁）可參，揆諸前揭說明，自屬「法律規定
    」得為證據者，自有證據能力。
  (四)選任辯護人雖以被告警詢筆錄記載有誤而爭執被告警詢筆錄
    之證據能力，並聲請調閱被告警詢錄音（本院卷第28頁），
    惟被告於本院準備程序時已坦承，伊於警詢中應該曾向警方
    表示已居住上址1 個月，且警方於伊警詢時亦未施以任強暴
    脅迫之不正手段等語明確（本院卷第28-29 頁），是以選任
    辯護人憑空指摘被告警詢筆錄記載錯誤，尚乏所據。是以雖
    本案移送機關海岸巡防署南部地區巡防局高雄市機動查緝隊
    於案件移送時，並未檢送被告歐志恆之警詢錄音，此觀卷內
    解送人犯報告書所附證據資料欄自明（偵卷第2 頁），且遍
    查偵查卷宗亦無該警詢錄音存在，經本院查詢結果，亦據覆
    稱：警詢錄音帶已隨案移送至檢察署偵辦，並無留存備份等
    語（見行政院海岸巡防署南部地區巡防局100 年3 月1 日高
    市機字第1000002880號函），而無法查得，惟因被告並未爭
    執其筆錄記載有誤，亦未有任何不正取供之抗辯，選任辯護
    人此部分調查之聲請，尚無必要，仍堪認被告歐志恆之警詢
    筆錄有證據能力。
  (五)被告以外之人於審判外之言詞或書面陳述，除法律有規定者
    外，不得作為證據；被告以外之人於審判外之陳述，雖不符
    前4 條之規定，而經當事人於審判程序同意作為證據，法院
    審酌該言詞陳述或書面陳述作成時之情況，認為適當者，亦
    得為證據；刑事訴訟法第159 條第1 項、第159 條之5 第1
    項定有明文。本判決後述引用之其餘證據資料，除原已符合
    刑事訴訟法第159 條之1 至第159 條之4 ，及法律另有規定
    等傳聞法則例外規定得作為證據以外；其餘並非公務員違背
    法定程序所取得，被告於本院準備程序並未表明爭執之意，
    且檢察官、辯護人於本院審理時均同意作為認定事實之證據
    （本院卷第43頁），審酌各該證人或書面陳述作成時之情況
    ，並無違法不當或證明力明顯過低之瑕疵，且與待證事實，
    均具有關連性，自均得作為證據。
二、被告經合法傳喚，無正當理由未於審判期日到庭，爰依刑事
    訴訟法第371條不待其陳述逕行判決。
乙、有罪部分
一、訊據被告歐志恒於本院準備程序時堅決否認有何持有第一級
    毒品之犯行，辯稱：伊於警方搜索當日係到成建明的租屋處
    找「小熊」，在屋內桌上扣案之毒品海洛因2 小包，非伊所
    有等語。經查：
  (一)警方於高雄市新興區○○○路49號12樓之5 查獲第一級毒品
    海洛因2 小包，被告歐志恒在場之事實，有現場查獲照片20
    張（見偵卷第84頁至第94頁）、海岸巡防總局南部地區巡防
    局高雄市機動查緝隊搜索扣押筆錄、扣押物品目錄表（見偵
    卷39頁至第44頁、第119 頁至第121 頁）可參，並為被告所
    坦承，再扣案白色粉末2 小包經送鑑定，亦確為第一級毒品
    海洛因（合計淨重1.14公克，空包裝總重0.52公克，純度
    21.43 ％，純質淨重0.24公克），亦有法務部調查局97年12
    月17日調科壹字第09723045100 號濫用藥物實驗室鑑定書在
    卷可查（偵卷第41頁），均堪認定。
  (二)被告雖以上開情詞置辯，惟被告歐志恆與證人黃秀佩即被告
    女友於警詢中均一致稱：伊2 人已居住於上開處所1 個多月
    之久（見偵卷第12、35頁），並與證人吳英郎於警詢證稱：
    「黃秀佩與歐志恆大約居住（上開處所）1 個月左右相符」
    （偵卷第27頁），被告與黃秀佩雖嗣於偵查中均翻異前詞，
    改稱並未居住於該處云云，惟被告、黃秀佩、吳英郎之警詢
    筆錄均係甫為警查獲時，未經思索利害關係所為陳述，3 人
    復均為一致供述，其可信度極高。且被告於偵查中經檢察官
    隔離訊問後，係供稱：伊不一定每次都跟黃秀佩一起去，黃
    秀佩去過那裡應該也是2 、3 次（見偵卷第148 頁），與證
    人黃秀佩於偵查中證稱：「那是我與歐志恆都第一次去」云
    云（偵卷第147 頁）不符，顯見渠2 人於偵查中之陳述，係
    避罪或迴護之詞，並不足採信。
  (三)再者，本案警方在上開處所實行搜索之緣由，係因有檢舉人
    檢舉被告歐志恆有販賣毒品之情事，經警方搜證後，因而聲
    請搜索票實施搜索等情，業經證人即警員吳俊輝於偵查及原
    審中證述綦詳（偵卷第171-172 頁、原審訴字卷第82-83 頁
    ），參以卷內97年度聲搜字第1736號搜索票所示，亦載明「
    案由：毒品危害防制條例、受搜索人：歐志恆、應扣押之物
    ：有關毒品危害防制條例之不法事證及其他不法事證物」等
    情（偵卷第38頁），可知本案係因警方懷疑被告涉有違反毒
    品危害防制條例之情事，認為被告歐志恆常住該處，經事先
    查證後，始報請法官同意核發搜索票，已可認被告歐志恆絕
    非僅於搜索當日始前往該處甚明。且被告與黃秀佩為警查獲
    時，正在床上睡覺，亦為被告自承在卷（見偵卷第12頁），
    若被告當日確僅至該處尋訪友人「小熊」，而未住於該處，
    豈有於「小熊」離去後，仍未離開，復協同女友在該處睡覺
    之理。亦足見歐志恆必定在該處從事毒品犯罪相關之犯罪活
    動，而有相當時日，始經警方據報實施搜索無誤。
  (四)又上開處所係一沒有隔間之套房，已經證人黃昭義即查獲警
    員到庭證述在卷（見本院卷第45頁），扣案之第一級毒品海
    洛因1 包（內2 小包）於查獲時，僅置放於桌上之情，亦有
    海岸巡防總局南部地區巡防局高雄市機動查緝隊搜索扣押筆
    錄、扣押物品目錄表（見偵卷39頁至第44頁、第119 頁至第
    121 頁）可憑，是以被告既已居住於上開處所相當時日，而
    桌上之物至為顯明，當無不知上開第一級毒品海洛因存在之
    理，衡以本案搜索之緣由係因警方懷疑被告在該處從事毒品
    犯罪活動，而事先搜證聲請搜索票實施搜索，已如上述，是
    以警方於搜索後確在被告住處查獲上開第一級毒品海洛因，
    自得合理推認該海洛因毒品亦係被告所持有甚明。
  (五)被告雖辯稱扣案海洛因等，係某「小熊」者所有云云，且證
    人即同案被告成建明於警詢及偵查中亦附和證稱：「小熊」
    委託伊承租高雄市新興區○○○路49號12樓之5 ，警方於上
    揭時地搜索所扣得之物品，除在伊身上所扣得係伊所有以外
    ，其餘均是「小熊」所有云云（見偵卷第18頁至第19頁、第
    100 頁），惟渠2 人始終未能供明「小熊」者之正確年籍以
    供查證，而警方於搜索時亦無該人在場，自難輕易推認上開
    海洛因係「小熊」所有，況且該海洛因縱係「小熊」所有而
    置放於該處，惟「小熊」既已離開，而被告亦長期居於該處
    ，且該海洛因並置放於桌上輕易可見之位置，亦可認定被告
    對上開海洛因當具有支配管領力，而有持有之行為，此部分
    抗辯，實無從採取。至於上開處所固係同案被告成建明所承
    租，有上址房屋之租賃契約書影本在卷（見偵卷第62頁至第
    65頁）可稽。惟被告既長期居於該處，顯已受成建明之同意
    ，亦不足推認上開海洛因並非被告持有。再警方搜索上開處
    所，雖另有同案被告成建明（業經原審判處持有及轉讓第一
    級毒品罪確定），及吳英郎、黃秀佩等他人在場，惟上開3
    人並非警方原先搜索之對象，事先並無在該處實施毒品犯罪
    之嫌疑，尚難推認上開海洛因屬渠3 人所持有，併此指明。
  (六)綜上，本件事證明確，被告所辯，顯係卸責之詞，不足採信
    。
二、論罪科刑
  (一)按海洛因屬毒品危害防制條例第2 條第2 項第1 款所規定之
    第一級毒品不得非法持有，核被告所為係犯持有第一級毒品
    海洛因罪。被告所持有之上開第一級毒品海洛因，其合計淨
    重1.14公克，空包裝總重0.52公克，純度21.43 ％，純質淨
    重0.24公克，已如上述，並未逾毒品危害防制條例98年5 月
    22日修正生效前，行政院依毒品危害防制條例第11條第4 項
    之規定，於93年1 月7 日公布、同年月9 日施行之「轉讓持
    有毒品加重其刑之數量標準」，其第2 條第1 款規定持有第
    一級毒品淨重5 公克以上，自無庸加重其刑。再公訴意旨雖
    就被告持有第一級毒品海洛因部分，認係犯意圖販賣而持有
    第一級毒品罪，惟本案雖係警方於接獲檢舉被告歐志恒在上
    開處所販賣毒品後，進行蒐證並實施搜索，但警方蒐證後，
    並查無任何交易之情形，且本案搜索前，並無對被告歐志恒
    等人進行監聽之事實，業據證人即查獲之警員吳俊輝於原審
    審理時證述明確（見原審訴字卷第82頁背面），雖上開處所
    另曾扣得電子磅秤2 台，惟經檢驗結果，均呈海洛因陰性反
    應，此有高雄醫學大學附設中和紀念醫院99年2 月23日編號
    0000-000至152 檢驗報告在卷可查（原審審訴卷，第31、32
    頁），不能證明曾用以秤量海洛因，且電子磅秤亦可供施用
    毒品者，用以量秤控制施用量，而被告持有上開海洛因僅1
    包（含2 小包），數量甚少，尚不足推認係供被告意圖販賣
    所用，再扣案之帳冊雖有：「大象19500 、香蕉6400、草衙
    伯孫女12000 、成哥1000、成哥老闆5000」等記載（偵卷第
    66-68 頁），但其內容隱晦，文意未明，實難窺知所指何事
    ，檢察官復未舉出積極證據以資證明，依罪疑惟輕法則，自
    應為被告有利之認定。是以檢察官起訴認被告涉犯意圖販賣
    而持有第一級毒品罪嫌，尚有未當，然檢察官所稱意圖販賣
    而持有第一級毒品之行為，與本院認定之持有第一級毒品行
    為，其基礎之社會事實同一，爰依法變更起訴法條，予以審
    理。
  (二)原審就被告持有第一級毒品海洛因部分，未詳予查證，遽為
    被告無罪之諭知，尚有違誤，檢察官上訴意旨指摘原判決不
    當，為有理由，自應由本院將此部分撤銷改判。
  (三)爰審酌被告無視法律之禁止，竟非法持有第一級毒品，且犯
    後未見悔意，均不足取，惟念持有之第一級毒品海洛因，數
    量尚屬有限等一切情狀，量處如主文第二項所示之刑，並諭
    知易科罰金之折算標準。扣案第一級毒品海洛因（2 小包合
    計淨重1. 14 公克，空包裝總重0.52公克，純度21.43 ％，
    純質淨重0. 24 公克，其空包裝袋上顯沾有海洛因殘渣，客
    觀上已難以分析剝離，亦無析離實益，應視同第一級毒品）
    ，係查獲之毒品，應依毒品危害防制條例第18條第1 項前段
    宣告沒收銷燬。至鑑驗耗損之海洛因既已減失，自無庸宣告
    沒收銷燬。
丙、無罪、免訴部分：
一、公訴意旨另以，被告歐志恒明知甲基安非他命、愷他命分別
    係政府依據毒品危害防制條例所公告列管之第二級毒品、第
    三級毒品，不得基於轉賣牟利之意圖而持有之，竟仍於民國
    97年11月4 日前某日，在高雄市某處，以不詳代價，向真實
    姓名年籍不詳之成年男子販入第二級毒品甲基安非他命2 包
    （分裝成12小包，合計淨重11.2公克）、第三級毒品愷他命
    1 包（分裝成6 小包，合計淨重5 公克）後，基於轉賣前揭
    第二、三級毒品牟利之意圖，欲將購得而持有之上開毒品供
    自己施用外，另伺機轉賣牟利。被告歐志恒並明知具殺傷力
    之空氣槍，係槍砲彈藥刀械管制條例所明定之管制物品，未
    經許可不得持有，竟於不詳之時間、地點取得具殺傷力之空
    氣手槍1 支（內含高壓氣體鋼瓶1 瓶，槍枝管制編號：高鑑
    0000000000號）及供該空氣槍擊發用之金屬彈丸1 罐、高壓
    氣體鋼瓶6 瓶，並將之藏放在高雄市新興區○○○路49號12
    樓之5 居所，而非法持有之。因認被告歐志恒涉犯毒品危害
    防制條例第5 條第2 、3 項之意圖販賣而持有第二、三級毒
    品罪嫌；及槍砲彈藥刀械管制條例第8 條第4 項之未經許可
    持有可發射金屬具有殺傷力之空氣槍罪嫌。
二、按被告未經審判證明有罪確定前，推定其為無罪；犯罪事實
    ，應依證據認定之，無證據不得認定犯罪事實。又不能證明
    被告犯罪或其行為不罰者應諭知無罪之判決，刑事訴訟法第
    154 條、第301 條第1 項分別定有明文。次按，認定犯罪事
    實所憑之證據，雖不以直接證據為限，間接證據亦包括在內
    ，然而無論直接證據或間接證據，其為訴訟上之證明，須於
    通常一般人均不致有所懷疑，而得確信其為真實之程度者，
    始得據為有罪之認定，倘其證明尚未達到此一程度，而有合
    理之懷疑存在時，即難遽採為不利被告之認定，最高法院著
    有76年臺上字第4986號判例可資參照。又依據刑事訴訟法第
    161 條第1 項規定，檢察官就被告犯罪事實，應負舉證責任
    ，並指出證明之方法。因此，檢察官對於起訴之犯罪事實，
    應負提出證據及說服之實質舉證責任。倘其所提出之證據，
    不足為被告有罪之積極證明，或其指出證明之方法，無從說
    服法院以形成被告有罪之心證，基於無罪推定之原則，自應
    為被告無罪判決之諭知，最高法院亦著有92年臺上字第128
    號判例可參。
三、公訴人認被告涉有上開罪嫌，無非係以證人即本件承辦查緝
    員吳俊輝於偵訊中之證述、搜索扣押筆錄、扣押物品目錄表
    （在歐志恒住處查獲之第二級毒品甲基安非他命2 包、第三
    級毒品愷他命1 包、空氣手槍1 支、電子磅秤2 台、夾鍊袋
    1 包、帳冊1 本等物）、高雄醫學大學附設中和紀念醫院檢
    驗報告、法務部調查局濫用藥物實驗室鑑定書、高雄縣政府
    警察局槍彈鑑定書等，為其主要論據。
四、訊據被告歐志恒堅決否認有上開犯行，辯稱：伊於警方搜索
    當日係到成建明的租屋處找「小熊」，扣案之毒品、空氣手
    槍、子彈、鋼瓶等，均非伊所有等語。經查：
  (一)警方於被告所在之高雄市新興區○○○路49號12樓之5 除查
    獲前開第一級毒品海洛因1 包（2 小包）外，尚有第二級毒
    品甲基安非他命2 包（1 包9 小包，另1 包3 小包）、第三
    級毒品愷他命1 包（6 小包）、空氣手槍1 支、電子磅秤2
    台、夾鍊袋1 包、帳冊1 本等物，有現場查獲照片20張（見
    偵卷第84頁至第94頁）、海岸巡防總局南部地區巡防局高雄
    市機動查緝隊搜索扣押筆錄、扣押物品目錄表（見偵卷39頁
    至第44頁、第119 頁至第121 頁）可參，堪以認定。
  (二)就扣案上開第二級、第三級毒品部分，因被告已居住於上開
    處所相當時日，當無不知上開毒品存在之理，衡以本案搜索
    之緣由係因警方懷疑被告在該處從事毒品犯罪活動，而事先
    搜證聲請搜索票實施搜索，已如上述，是以警方於搜索後確
    在被告住處查獲上開扣案毒品，自得合理推認該海洛因毒品
    亦係被告所持有甚明。至公訴意旨雖就被告持有上開第二級
    、第三級毒品部分，認係犯意圖販賣而持有第二級毒品罪、
    意圖販賣而持有第三級毒品，惟本案雖係警方於接獲檢舉被
    告歐志恒在上開處所販賣毒品後，進行蒐證並實施搜索，但
    警方蒐證後，並查無任何交易之情形，且本案搜索前，並無
    對被告歐志恒等人進行監聽之事實，業據證人即查獲之警員
    吳俊輝於原審審理時證述明確（見原審訴字卷第82頁背面）
    ，雖上開處所另曾扣得電子磅秤2 台，惟電子磅秤亦常見於
    施用毒品者，用以分裝量秤控制施用量，且被告持有上開甲
    基安非他命2 包、愷他命1 包合計淨重各僅11.2公克、5 公
    克，數量非多，尚不足推認係供被告意圖販賣予他人所用，
    再扣案之帳冊雖有：「大象19500 、香蕉6400、草衙伯孫女
    12000 、成哥1000、成哥老闆5000」等記載（偵卷第66-68
    頁），但其內容隱晦，文意未明，實難窺知所指何事，檢察
    官復未舉出積極證據以資證明，依罪疑惟輕法則，自應為僅
    得認被告有持有第二級毒品、第三級毒品之行為。是以，被
    告意圖販賣而持有第二級毒品應屬不能證明，被告持有第二
    級毒品甲基安非他命之行為，即應觸犯毒品危害防制條例第
    11條第2 項持有第二級毒品罪。惟因被告於97年11月4 日上
    午8 時，為警實施搜索後所採取尿液，經送檢驗，呈甲基安
    非他命陽性反應，有高雄市立凱旋醫院97年11月7 日編號A0
    0000000 號濫用藥物尿液檢驗報告在卷可查（偵卷第177 頁
    ），且被告亦因於上開採尿時回溯24小時內某時，施用第二
    級毒品甲基安非他命之行為，經原審97年審簡字第7632號判
    處有期徒刑3 月，如易科罰金以新臺幣1 千元折算1 日確定
    在案，有上開判決書及臺灣高等法院被告前案紀錄表在卷可
    查。而被告此部分持有第二級毒品甲基安非他命之行為，應
    為高度行為之施用第二級毒品甲基安非他行為所吸收。是以
    ，被告持有第二級毒品甲基安非他命犯行部分應為上開確定
    判決效力所及，自應為免訴之判決。至檢察官所指被告持有
    第三級毒品愷他命1 包（6 小包，淨重5 公克）之行為，毒
    品危害防制條例並無處罰明文，故被告持有第三級毒品愷他
    命部分應未構成犯罪。
  (三)至扣案空氣手槍及子彈部分，因警方於上揭時地搜索之際，
    案發當時在場者，除被告歐志恒外，尚有同案被告成建明，
    及吳英郎、黃秀佩等人，已為渠等自承在卷，亦有拘提逮捕
    通知書等在卷可查（偵卷第45-53 頁），雖被告於偵查中曾
    供稱：「我昨天很久就睡了，只看到一支很大支的槍，該槍
    是小熊的，這個地方是成建明幫小熊租的」等語（偵卷第98
    頁）；而同案被告成建明於警詢時亦陳明：綽號「小熊」之
    男子委託伊承租上開處所，伊知道扣案槍枝置放於上開處所
    等語（偵卷第19、21頁），可知被告與同案被告成建明2 人
    均明知上開槍彈置放於該處，則究為何人所持有，已非無疑
    ，且本案警方懷疑係因被告在該處從事毒品犯罪活動，而事
    先搜證聲請搜索票實施搜索，已如上述，則警方事前並未查
    得被告有何違反槍砲彈藥刀械管制條例之事證，且警方查獲
    之上開槍彈時，並未採集指紋送驗之事實，有原審公務電話
    紀錄可稽（見原審訴字卷第57頁），鑑於上開處所確有多人
    出入，又別無其他事證足認被告有持有上開槍彈之行為，依
    罪疑惟輕原則，仍應為被告有利之認定。是以檢察官並未提
    出其他積極證據足認被告有非法持有上開槍彈之行為，自難
    僅憑被告於查獲時在場，遽論以此部分非法持有槍彈之罪責
    。
五、原判決未予詳查，就被告持有第二級毒品甲基安非他命部分
    之行為，據為無罪之諭知，尚有違誤，檢察官上訴指摘原判
    決此部分不當，固無理由，惟原判決既有上開可議之處，仍
    應由本院將原判決關於此部分撤銷，並諭知免訴判決。
六、原審就被告被訴意圖販賣持有第三級毒品罪、非法持有空氣
    槍罪部分，因而以不能證明被告犯罪，而為被告無罪之諭知
    ，核無違誤；檢察官上訴意旨，猶執前詞，指摘原判決此部
    分不當，為無理由，應予駁回。
據上論斷，應依刑事訴訟法第368 條、第369 條第1 項前段、第
364 條、第371 條、第299 條第1 項前段、第300 條、第302 條
第1 款，毒品危害防制條例第11條第1 項、第18條第1 項前段，
刑法第11條前段、刑法第41條第1 項前段，判決如主文。
本案經檢察官陳宗吟到庭執行職務。
中    華    民    國  100     年    3     月    15    日
                  刑事第七庭    審判長法  官  莊飛宗
                                      法  官  謝宏宗
                                      法  官  蔡廣昇
以上正本證明與原本無異。
被告不得上訴。
檢察官如不服本判決應於收受本判決後10日內向本院提出上訴書
狀，其未敘述上訴理由者，並得於提起上訴後10日內向本院補提
理由書狀（均須按他造當事人之人數附繕本）「切勿逕送上級法
院」。
中    華    民    國   100    年    3     月    15    日
                                      書記官  曾允志
附錄法條
毒品危害防制條例第11條第1項
持有第一級毒品者，處 3 年以下有期徒刑、拘役或新臺幣 5 萬
元以下罰金。